臺灣高雄地方法院刑事判決　　　　　　　　　　　　九十三年度簡上字第八三四號
　　上　訴　人　臺灣高雄地方法院檢察署檢察官
　　被　　　告　丙○○
右列上訴人因被告竊盜案件，不服本院高雄簡易庭中華民國九十三年十月二十六日九
十三年度簡字第五二二九號第一審判決（聲請簡易判決處刑案號：九十三年度偵字第
一六八八一號），提起上訴，並移送併案審理（併案案號：九十三年度偵字第二○三
○一號、第二四六九三號），本院管轄之第二審合議庭判決如左：
    主  文
原判決撤銷。
丙○○連續竊盜，處有期徒刑伍月，如易科罰金，以參佰元折算壹日。
    事  實
一、丙○○於民國九十三年七月十五日晚上九時五十分許，前往高雄縣鳳山市○○路
    六九一號之雅星小吃店應徵服務生，雖未獲工作，然因發現該店之置物櫃未關，
    竟意圖為自己不法之所有，利用該店之服務生丁○○離開櫃臺，櫃臺無人看顧之
    際，徒手竊取丁○○所有放置於置物櫃內之皮包一只，內有摩托羅拉行動電話一
    支、全民健康保險卡三張，以及國民
    用卡、玉山銀行金融卡、郵局提款卡、國泰世華銀行信用卡各一張，總計價值約
    新臺幣（下同）二萬元（聲請書漏載玉山銀行金融卡一張，並贅載現金二萬元）
    ，並於得手後離去。嗣丁○○於同日發現皮包不見，察看錄影監視器知悉係丙○○下手行竊，適丙○○復於九十三年七月二十八日凌晨一時許至該店用餐，為丁○○當場發現報警查獲。
二、丙○○復承前竊盜之概括犯意，於九十三年十月五日凌晨零時三十分許，前往高
    雄縣岡山鎮○○○路○段一一二號之釆研護膚店應徵服務生，以同一手法打開該
    店會計乙○○所有置於店內置物櫃之皮包一只，竊取皮包內之現金四千元及中國
    信託信用卡一張，並於得手後將皮包置於另一置物櫃內後逃逸，嗣因乙○○發現
    皮包內物品遭竊，衝出店外高喊小偷，為巡邏員警發現，當場逮捕已逃離店外之
    丙○○，並自其身上起出乙○○失竊之現金四千元及中國信託信用卡一張（已由
    乙○○領回）。
三、案經高雄縣警察局鳳山分局、高雄縣政府警察局岡山分局先後報請臺灣高雄地方
    法院檢察署檢察官偵查起訴及移送併辦。
    理  由
壹、程序方面：
一、按被告以外之人於審判外之言詞陳述或書面陳述，雖不符前四條之規定，而當事
    人於法院調查證據時，知有不得作為證據之情形，而未於言詞辯論終結前聲明異
    議者，認為同意作為證據，法院審酌該言詞陳述或書面陳述作證時之情況，認為
    適當者，亦得為證據，刑事訴訟法第一百五十九條之五定有明文。立法意旨在於
    傳聞證據未經當事人之反對詰問予以核實，原則上先予排除，惟若當事人已放棄
    詰問或未聲明異議，基於證據資料愈豐富，愈有助於真實發見之理念，且強化言
    詞辯論主義，法院自可承認該傳聞證據例外擁有證據能力。
二、經查，本件檢察官及被告對於證人丁○○、被害人乙○○於警訊之陳述，均未於
    言詞辯論終結前聲明異議，揆諸首開說明，應視為同意其證據能力，本院復審酌
    證人丁○○、被害人乙○○二人於警訊陳述之內容十分明確具體，堪信渠等之警
    訊筆錄係出於自由意志，應適當作為證據，是證人丁○○、被害人乙○○於警訊
    中之指訴具有證據能力。
貳、實體方面：
一、前揭事實，迭據被告丙○○於警訊、偵查、本院準備及審理程序時坦承不諱（九
    十三年七月二十八日、同年十月五日警訊筆錄、偵字第二○三○一號卷第七至八
    頁、本院九十三年十二月三十日準備程序筆錄、九十四年一月十九日審判筆錄）
    ，核與證人丁○○於警訊及偵查時所陳相符（九十三年七月十五日、同年月二十
    八日警訊筆錄、偵字第一六八八一號卷第六至七頁），並經被害人乙○○於警訊
    時指訴明確（九十三年十月五日警訊筆錄），且有受理刑事案件報案三聯單、扣
    押筆錄、扣押物品目錄表、贓物認領保管單各一份、自監視錄影帶翻拍相片四幀
    與查獲相片一幀附卷足稽，堪信被告之自白與事實相符，事證明確，其犯行應堪
    認定。至檢察官之聲請簡易判決處刑書上雖記載證人丁○○皮包內放置之物品為
    「行動電話一支、
    、全民健康保險卡、國泰世華銀行信用卡及現金二萬元」等物，惟證人丁○○於
    警訊時指稱其皮包內尚有玉山銀行金融卡一張失竊，此部分聲請書漏未提及，又
    證人丁○○歷經警、偵訊，一再陳明其皮包遭竊，損失價值共計二萬元，並未提
    及皮包內有現金二萬元等語（九十三年七月十五日、同年月二十八日警訊筆錄、
    偵字第一六八八一號卷第六至七頁），是聲請書記載現金二萬元之部分亦屬贅載
    ，附此敘明。
二、核被告所為，係犯刑法第三百二十條第一項之竊盜罪。被告先後二次竊盜犯行，
    時間緊接，犯罪構成要件相同，顯係出於概括之犯意為之，為連續犯，爰依刑法
    第五十六條之規定以一罪論，並加重其刑。併案部分（即事實二部分）雖未據檢
    察官起訴，然與檢察官已起訴並經本院論罪科刑之部分，有連續犯之裁判上一罪
    關係，本院自應併予審究。原審未及就事實二所示被告竊盜之犯行一併審理，容
    有未洽，檢察官上訴意旨指摘原判決不當，為有理由，自應由本院將原判決撤銷
    改判。爰審酌被告年輕力壯，卻不知憑一己之力謀生，連續竊取他人財物，企圖
    不勞而獲，造成證人丁○○及被害人乙○○財產權受損，犯罪情節非輕，惟念其
    於犯罪後坦承犯行，態度良好，且被害人乙○○已領回遭竊之財物等一切情狀，
    量處如主文所示之刑，並諭知易科罰金之折算標準，以示懲儆。
據上論斷，應依刑事訴訟法第四百五十五條之一第一項、第三項、第三百六十九條第
一項前段、第三百六十四條、第二百九十九條第一項前段，刑法第五十六條、第三百
二十條第一項、第四十一條第一項前段，罰金罰鍰提高標準條例第一條前段、第二條
，判決如主文。
本案經檢察官甲○○到庭執行職務。
中　　　華　　　民　　　國　　九十四　　年　　　一　　　月　　三十一　　日
                                  臺灣高雄地方法院刑事庭
                                  審判長法      官  張桂美
                                        法      官  唐中興
                                      　法　　　官  莊珮君
右正本證明與原本無異。
不得上訴。
                                        書  記  官  呂怜勳
中　　　華　　　民　　　國　　九十四　　年　　　一　　　月　　三十一　　日
附錄：
中華民國刑法第三百二十條第一項
意圖為自己或第三人不法之所有，而竊取他人之動產者，為竊盜罪，處五年以下有期
徒刑、拘役或五百元以下罰金。
